【裁判字號】    99,台上,1138
【裁判日期】    990617
【裁判案由】    請求損害賠償等
【裁判全文】
最高法院民事裁定            九十九年度台上字第一一三八號
上   訴   人  大眾電腦股份有限公司
法 定代理 人  Ｆ○○
訴 訟代理 人  李淵聯律師
被  上訴  人  長安國際開發股份有限公司
兼法定代理人  Ｇ○○
被  上訴  人  戊○○
              庚○○
              辛○○
              Ｅ○○
              癸○○
              子○○
              丑○○
              卯○○
              辰○○
              六源興業股份有限公司
上   一   人
法 定代理 人  Ｈ○○  住台灣省台北縣永和市○○路○段54號4
                        樓
被  上訴  人  巳○○  住台北市○○路○段366巷31弄3號4樓
              午○○  住台灣省台北縣中和市○○路143巷30號
                        2樓
              未○○  住台灣省雲林縣二崙鄉○○路136號
              申○○  住台北市○○○路290巷48號7樓
              新店育樂事業開發股份有限公司
                      設台北市○○○路○段77號9樓之6
兼  上一  人
法 定代理 人  Ｊ○○  住台北市○○街170巷7號6樓
                      居台北市○○街71巷5弄2號3樓
被  上訴  人  宇○○  住台灣省台北縣石碇鄉○○路○段31號2
                        樓
              Ｂ○○  住同上縣新店市○○路329巷9弄6號
              亥○○  住台北市○○路○段222巷19弄2號
              地○○  住台北市○○路226號7樓
              黃○○  住台北市○○○路○段223巷36號7樓
              宙  ○  住台灣省台北縣坪林鄉大林村鶯子瀨10
                        號
              天○○  住台北市○○路○段222巷19弄2號
              玄○○  住台灣省台北縣石碇鄉○○路○段65號
              Ａ○○  住台灣省南投縣名間鄉炭寮巷1之1號
              Ｃ○○  住台灣省台北縣三峽鎮○○路71號5樓
              Ｄ○○  住台北市○○○路50巷22之1號
              甲○○○○○○○○○  設台灣省新竹縣湖口鄉
                                      長安村南窩4鄰1號
上   一   人
法 定代理 人  Ｇ○○  住台北市○○○路○段148巷6號3樓
被  上訴  人  乙○○○○○○  設台北市○○路○段49號4樓
法 定代理 人  Ｅ○○  住同上
被  上訴  人  丙○○  住台北市○○路○段61巷25弄10之1號5
                        樓
              丁○○  住台灣省基隆市○○街456之3號4樓
              己○○  住台北市○○○路43巷4弄13號6樓
              壬○○  住台灣省台北縣永和市○○路○段5號7
                        樓
              寅○○  住台灣省台北縣新店市○○路73巷17號
              Ｈ○○  住台灣省台北縣永和市○○路○段54號4
                        樓
              酉○○  住台北市○○○路290巷48號7樓
              戌○○  住台北市○○街31巷4號
              揚智聯合會計師事務所
                      設台北市○○○路83號11-1樓
兼  上  一人
法 定代理 人  Ｉ○○  住同上
被  上訴  人  東大會計師事務所  設台灣省台北縣永和市○○
                                路373巷31弄13號
兼法定代理人  Ｋ○○  住同上
被  上訴  人  Ｌ○○會計師事務所
                      設台北市○○○路○段82號
兼法定代理人  Ｌ○○  住同上
被  上訴  人  新揚聯合會計師事務所
                      設台北市○○○路○段346號601室
兼法定代理人  Ｕ○○  住同上
被  上訴  人  群智聯合會計師事務所  設台北市○○○街70號
兼法定代理人  Ｍ○○  住同上
              Ｎ○○  住台北市○○○路16號10樓
              Ｏ○○  住同上
              Ｐ○○  住同上
              Ｑ○○  住台灣省台中市○○○路270號5樓之1
              Ｒ○○  住台北市○○○路16號10樓
              Ｓ○○  住台北市○○○街70號
被  上訴  人  至信會計師事務所
                      設台北市○○○路○段215號4-2樓402室
兼法定代理人  Ｔ○○  住同上
上列當事人間請求損害賠償等事件，上訴人對於中華民國九十八
年六月二日台灣高等法院第二審判決（九十五年度重上字第二四
七號），提起上訴，本院裁定如下：
    主  文
上訴駁回。
第三審訴訟費用由上訴人負擔。
    理  由
按上訴第三審法院，非以原判決違背法令為理由，不得為之。又
提起上訴，上訴狀內應記載上訴理由，其以民事訴訟法第四百六
十九條所定事由提起第三審上訴者，應於上訴狀內表明：原判決
所違背之法令及其具體內容、暨依訴訟資料合於該違背法令之具
體事實。其依同法第四百六十九條之一規定提起上訴者，並應具
體敘述為從事法之續造、確保裁判之一致性或其他所涉及之法律
見解具有原則上重要性之理由。同法第四百六十七條、第四百七
十條第二項分別定有明文。而依同法第四百六十八條規定，判決
不適用法規或適用不當者，為違背法令；依同法第四百六十九條
規定，判決有該條所列各款情形之一者，為當然違背法令。是當
事人提起第三審上訴，如合併以同法第四百六十九條及第四百六
十九條之一之事由為上訴理由時，其上訴狀或理由書應表明該判
決所違背之法令條項，或有關判例、解釋字號，或成文法以外之
習慣或法理等及其具體內容，暨係依何訴訟資料合於該違背法令
之具體事實，並具體敘述為從事法之續造、確保裁判之一致性或
其他所涉及之法律見解具有原則上重要性之理由。如未依上述方
法表明，或其所表明者與上開法條規定不合時，即難認為已合法
表明上訴理由，其上訴自非合法。本件上訴人就被上訴人長安國
際開發股份有限公司以次二十九人部分對於原判決提起第三審上
訴，雖以該判決違背法令為由，惟核其上訴理由狀所載內容，係
就原審取捨證據、認定事實及解釋契約之職權行使所論斷：上訴
人未舉證證明被上訴人長安國際開發股份有限公司（下稱長安公
司）、新店育樂事業開發股份有限公司之股東即其餘被上訴人Ｇ
○○等有未繳（足）股款、掏空公司資產等事實，其據此依公司
法等各規定請求被上訴人長安公司以次二十九人賠償之先備位請
求均無理由等情，指摘為不當，並就原審命為辯論及已論斷者，
泛言謂為違法，而非表明該判決所違背之法令及其具體內容，暨
依訴訟資料合於該違背法令之具體事實，更未具體敘述為從事法
之續造、確保裁判之一致性或其他所涉及之法律見解具有原則上
重要性之理由，難認其已合法表明上訴理由。依首揭說明，應認
其該部分上訴為不合法。其次，判決之拘束力，僅及於判決之當
事人，自不得對於非受判決之當事人，聲明不服。本件上訴人對
原審判決提起第三審上訴，將非原審判決當事人之甲○○○○○
○○○○以次二十八人併列為被上訴人，依上說明，該部分上訴
亦非合法。
據上論結，本件上訴為不合法。依民事訴訟法第四百八十一條、
第四百四十四條第一項、第九十五條、第七十八條，裁定如主文
。
中    華    民    國  九十九  年    六    月   十七   日
                      最高法院民事第七庭
                          審判長法官  劉  福  聲
                                法官  鄭  玉  山
                                法官  劉  靜  嫻
                                法官  袁  靜  文
                                法官  林  大  洋
本件正本證明與原本無異
                                      書  記  官
中    華    民    國  九十九  年    七    月    七    日
                                                    M

司法院資訊處製作；財團法人民間司法改革基金會備份。
